臺灣士林地方法院民事判決
111年度訴字第760號
原      告  陳秀華
被      告  臺灣土地銀行股份有限公司

法定代理人  何英明
訴訟代理人  楊尚樺
            璩聖光
            李沐澤
上列當事人間債務人異議之訴等事件，本院於民國111年10月17
日言詞辯論終結，判決如下：
    主  文
原告之訴駁回。
訴訟費用由原告負擔。
    事實及理由
一、原告主張：被告稱原告借款未還而強制執行，惟該款係民國
    88年所借，因經過15年而罹時效，爰訴請確認債權不存在及
    撤銷強制執行程序。
二、被告則以：取行執行名義後，多次聲請強制執行，時效並無
    中斷，資為抗辯。
三、查被告以臺灣桃園地院88年度促字第18310號、本院88年度
    促字第18319 號確定之支付命令聲請對原告強制執行，因未
    能全部受償，乃由臺灣桃園地方法院89年12月31日發給88年
    度執字第17496 號債權憑證；其後，被告於93年1月11日、9
    7年7月7日、101年12月13日、106年5月26日、111年2月9 日
    ，復多次以該債權憑證繼續聲請強制執行之事實，有強制執
    行聲請狀、債權憑證及繼續執行紀錄表可稽，且為兩造所不
    爭執，堪信真實。
四、按強制執行法第27條所稱之債權憑證，係執行法院發給債權
    人收執，俟債務人有財產時，再予強制執行之憑證。債權憑
    證之可以強制執行，乃溯源於債權人依強制執行法第4條第1
     項所列各款取得之原執行名義。債權人依債權憑證再聲請
    強制執行時，債務人雖得提起債務人異議之訴以排除，惟依
    強制執行法第14條之規定，其事由僅以消滅或妨礙債權人請
    求為限。而借款之請求權，時效為15年；利息之各期給付請
    求權，因5年間不行使而消滅；消滅時效，自請求權可行使
    時起算；消滅時效，因開始執行行為或聲請強制執行而中斷
    ；時效中斷者，自中斷之事由終止時，重行起算；消滅時效
    完成後，債務人得拒絕給付；此觀民法第125條前段、第126
     條、第128條前段、第129條第2項第5款、第137 條第1項、
    第144條第1項之規定甚明。被告取得執行名義及債權憑證，
    每次強制執行之間隔，均未超過5年，自無本金或利息罹於
    時效之問題，原告訴請確認債權不存在及撤銷強制執行程序
    ，要無理由，應予駁回。
五、據上結論：原告之訴為無理由，依民事訴訟法第78條，判決
    如主文。
中　　華　　民　　國　　111 　年　　11　　月　　14　　日
                  民事第二庭法  官  王伯文
以上正本係照原本作成。
如對本判決上訴，應於判決送達後20日內向本院提出上訴狀，若
委任律師提起上訴者，應一併繳納上訴審裁判費，否則本院得不
命補正逕行駁回上訴。
中　　華　　民　　國　　111 　年　　11　　月　　14　　日
                            書記官  周苡彤